【裁判字號】    99,審交簡上,9
【裁判日期】    990331
【裁判案由】    公共危險
【裁判全文】
臺灣士林地方法院刑事判決          99年度審交簡上字第9號
上  訴  人
即  被  告  甲○○
上列上訴人即被告因公共危險案件，不服本院士林簡易庭民國98
年12月23日98年度士交簡字第1254號第一審刑事簡易判決（聲請
簡易判決處刑書案號：98年度撤緩偵字第115 號），提起上訴，
本院管轄之第二審合議庭判決如下：
    主  文
原判決撤銷。
甲○○服用酒類，不能安全駕駛動力交通工具而駕駛，科罰金新
臺幣伍萬元，如易服勞役以新臺幣壹仟元折算壹日。
    事  實
一、甲○○於民國98年3 月31日11時許，在臺北縣三芝鄉某處飲
    用高粱酒後，已達不能安全駕駛動力交通工具之程度，仍貿
    然駕駛車牌號碼GT－3351號自用小客車，於同日11時25分許
    ，行經臺北縣淡水鎮○○路與新市○路○ 段口時為警攔檢，
    並當場以酒精測試器測試，呼氣酒精濃度高達每公升0.99毫
    克。
二、案經臺北縣政府警察局淡水分局移送臺灣士林地方法院檢察
    署檢察官偵查後聲請簡易判決處刑。
    理  由
一、前揭犯罪事實，業據上訴人甲○○於警詢時、偵查中及本院
    準備程序和審理時均供認不諱，復有汽、機車駕駛人酒後生
    理協調平衡檢測記錄表、刑法第185 條之3 案件測試觀察紀
    錄表、酒測值列印各一紙在卷可資佐證，足徵上訴人自白與
    事實相符。本件事證明確，上訴人犯行堪以認定。
二、核上訴人所為係犯刑法第185 條之3 之醉態駕駛罪。原審量
    處被告罰金新臺幣（下同）10萬元，並諭知易服勞役以1000
    元折算1 日之標準，固非無見。惟按刑事審判之量刑，在於
    實現刑罰權之分配的正義，故法院對有罪之被告科刑，應符
    合罪刑相當之原則，使罰當其罪，以契合人民之法律感情，
    此所以刑法第57條明定科刑時應審酌一切情狀，尤應注意該
    條所列各款事項，以為科刑輕重之標準。查被告未有任何前
    科紀錄，此有臺灣高等法院被告前案紀錄表一份可查，素行
    良好，且其已年邁，未有工作，平日生活均靠家人扶養，因
    一時失慮而為本件犯行。被告經檢方緩起訴後，因法律常識
    不足，未依法繳處分金，致遭檢方撤銷緩起訴處分等情，原
    審未及審酌，遽以判處罰金10萬元，量刑稍嫌過重，尚難認
    符合罪刑相當之原則，容有未洽。上訴人上訴意旨指摘原判
    決量刑過重，非無理由，自應由本院予以撤銷改判。爰審酌
    上訴人未有任何前科，本件係初犯且被告年紀已大，未有工
    作收入均靠家人供養，此次犯行因僅一時失慮誤觸法網，被
    告亦未有酒駕之前科紀錄，及其呼氣酒精濃度高達每公升0.
    99毫克，與犯罪後供認犯行之態度等一切情狀，爰量處如主
    文所示之刑，並諭知易服勞役以1000元折算1 日之折算標準
    ，以示懲儆。
三、據上論斷，應依刑事訴訟法第455 條之1 第1 項、第3 項、
    第369 條第1 項前段、第364 條、第299 條第1 項前段，刑
    法第185 條之3 、第42條第3 項，刑法施行法第1 條之1 ，
    判決如主文。
四、本案經檢察官曾勁元到庭執行職務。
中    華    民    國    99    年    3     月    31    日
                刑事第一庭審判長法  官  洪英花
                                法  官  雷雯華
                                法  官  王沛雷
以上正本證明與原本無異。
本件不得上訴。
                                書記官  吳尚文
中    華    民    國    99    年    3     月    31    日
附錄論罪科刑法條：
刑法第185條之3
服用毒品、麻醉藥品、酒類或其他相類之物，不能安全駕駛動力
交通工具而駕駛者，處 1年以下有期徒刑、拘役或科或併科15萬
元以下罰金。

司法院資訊處製作；財團法人民間司法改革基金會備份。
